【裁判字號】    97,消債抗,9
【裁判日期】    970829
【裁判案由】    更生程序抗告
【裁判全文】
臺灣彰化地方法院民事裁定  97年度消債抗字第9號
抗  告  人  甲○○
上列當事人間因聲請更生程序事件，抗告人對於民國97年7月11
日本院97年度消債更字第125號民事裁定提起抗告，本院裁定如
下：
    主  文
抗告駁回。
抗告程序費用新臺幣壹仟元由抗告人負擔。
    理  由
一、抗告意旨略以：抗告人即債務人前未依本院民國97年6月9日
    彰院賢民禮97年度消補字第3號通知函，於送達翌日起5日內
    具狀據實報告本件聲請前2 年內財產變動狀況、及是否曾為
    有償行為、無償行為、提供擔保、清償債務或其他有害及債
    權人權利之行為，而經原審駁回本件更生之聲請。惟抗告人
    因認自身屬經濟弱勢，長期屬寅食卯糧之情狀，而債權人亦
    僅止於銀行機構，無民間借貸之情形，所謂財產並無所謂變
    動或不變動，故僅就其他事項補正，原審未續行通知，逕裁
    定駁回，令抗告人求助無門等語，今已依原審補正通知補正
    ，爰提起本件抗告，求為將原裁定廢棄，更為合法之裁定等
    語。
二、按更生之聲請有下列情形之一者，應駁回之：一、債務人曾
    依本條例或破產法之規定而受刑之宣告；二、債務人曾經法
    院認可和解、更生或調協，因可歸責於己之事由，致未履行
    其條件；三、債務人經法院通知，無正當理由而不到場，或
    到場而不為真實之陳述，或拒絕提出關係文件或為財產變動
    狀況之報告，消費者債務清理條例第46條定有明文。次按聲
    請更生或清算不合程式或不備其他要件者，法院應以裁定駁
    回之。但其情形可以補正者，法院應定期間先命補正，消費
    者債務清理條例第8條著有規定。經查，本院曾以97年6月9
    日彰院賢民禮97年度消補字第3號通知命聲請人於送達翌日
    起5日內具狀陳報本件聲請前2年內財產變動狀況、及是否曾
    為有償行為、無償行為、提供擔保、清償債務或其他有害及
    債權人權利之行為，該通知已於97年6月11日送達聲請人，
    有本院送達證書在卷可稽，惟抗告人至97年7月11日原審裁
    定駁回更生聲請前，仍未補正，迨至抗告人提出抗告時甫補
    正前開部分資料，據此，難認抗告人已合法補正前揭法定要
    件。從而，原審依法裁定駁回抗告人更生聲請，核無違誤。
    抗告意旨指摘原審裁定不當，求予廢棄另為裁定，難謂有理
    由，應予駁回。
三、本件原審以抗告人應檢具之法定要件未為補正為由，於程序
    上駁回其聲請，如抗告人符合消費者債務清理條例更生要件
    者，仍得檢具法定相關文件，另為聲請，尚不影響其聲請更
    生之權利，附此敘明。
四、據上論結，本件抗告為無理由，依消費者債務清理條例第15
    條，民事訴訟法第495條之1第1 項、第449條第1項、第95條
    、第78條，裁定如主文。
中    華    民    國    97    年    8    月    29    日
                民事第二庭      審判長法  官  康弼周
                                      法  官  施錫揮
                                      法  官  張德寬
以上正本係照原本作成。
不得再抗告。
中    華    民    國    97    年    8    月    29    日
                                      書記官  魏淑美


司法院資訊處製作；財團法人民間司法改革基金會備份。
